臺灣桃園地方法院刑事判決
111年度交簡上字第247號
上  訴  人  臺灣桃園地方檢察署檢察官 
被      告  謝定倫


上列上訴人因被告公共危險案件，不服本院中華民國111年6月10
日111年度壢交簡字第1139號第一審刑事簡易判決（聲請簡易判
決處刑案號：111年度偵字第18298號），提起上訴，本院管轄之
第二審合議庭判決如下：
    主  文
上訴駁回。
    犯罪事實及理由
一、上訴範圍：
　㈠按上訴得對於判決之一部為之；對於判決之一部上訴者，其
    有關係之部分，視為亦已上訴，但有關係之部分為無罪、免
    訴或不受理者，不在此限；上訴得明示僅就判決之刑、沒收
    或保安處分一部為之（刑事訴訟法第348條），其關於對於
    法律效果之一部上訴規定，係為尊重當事人設定攻防之範圍
    ，並減輕上訴審審理之負擔，其未表明上訴之認定犯罪事實
    部分，則不在第二審之審查範圍（該條民國110年6月16日立
    法理由三、最高法院111年度台非字第95號判決參照）。又
    上開條文，於簡易判決之上訴準用之（同法第455條之1第3
    項）。從而，上開得對於判決之一部，或單獨對於刑罰、沒
    收或保安處分為上訴之規定，係為尊重當事人程序主體之權
    利，且有效增進訴訟效率所設，使當事人對於判決之一部上
    訴者，除有關係而不能獨立判斷之情形外，其餘不在第二審
    之審查違誤範圍。
　㈡經查，本案檢察官上訴為累犯之認定方式及適用（111年度上
    字第361號上訴書、簡上卷17-22頁）。本案倘以原審犯罪事
    實認定為基礎，就上述爭執仍得獨立判斷，而不會產生矛盾
    。是依據前揭規定及說明，本院以原判決認定之事實及論罪
    為基礎（詳如附件），僅就原判決之累犯部分審查。
二、本判決下列所引用被告以外之人於審判外之陳述（含書面陳
    述），檢察官、被告迄於言詞辯論終結前亦未就證據能力之
    有無聲明異議，本院審酌上開證據資料作成時之情況，尚無
    違法、不當或顯不可信之情況，認以之作為證據應屬適當，
    依刑事訴訟法第159 條之5 規定，應認前揭供述證據均有證
    據能力。至於其他非供述證據亦未據爭執，且無事證可認有
    排除情事，堪認均具證據能力。
三、本案犯罪事實（111年2月17日酒駕）及證據，除證據部分增
    列被告於本院準備程序及審理中之自白，其餘均引用第一審
    刑事簡易判決書之記載（含其所引用之聲請簡易判決處刑書
    之記載，詳如附件）。
四、又按刑法第62條所定自首減刑，係法院裁量減刑之規定（刑
    法第62條94年修正理由參照）。經查，本案卷內雖存有「自
    首情形紀錄表」（偵卷31頁），但此對於過失犯罪寬認的自
    首紀錄表，本不代表若有酒駕時，會有一樣的結論。況且，
    依照被告酒駕被發現的情節，是因為被告發生交通事故，後
    來經員警獲報後到現場檢測而得，嗣後被告再送往醫院（偵
    卷9頁），足認被告是在事故後不得已的狀況下而受查獲，
    「縱使」寬認被告在警方發覺前，先行自承本案酒駕犯罪，
    本院認亦不應裁量依自首減刑。上開事項雖不在上訴範圍，
    惟為避免日後產生爭議，仍併予敘明。
五、駁回檢察官上訴之理由：
　㈠按最高法院刑事大法庭ll0年度台上大字第5660號刑事裁定理
    由已載明：「所謂檢察官應就被告構成累犯事實『具體指出
    證明方法』，係指檢察官應於法院調查證據時，提出足以證
    明被告構成累犯事實之前案徒刑執行完畢資料，例如前案確
    定判決、執行指揮書、執行函文、執行完畢 (含入監執行或
    易科罰金或易服社會勞動執行完畢、數罪係接續執行或合併
    執行、有無被撤銷假釋情形 )文件等相關執行資料，始足當
    之。至一般附隨在卷宗內之被告前案紀錄表，係司法機關相
    關人員依憑原始資料所輸人之前案紀錄 ,僅提供法官便於瞭
    解本案與他案是否構成同一性或單一性之關聯、被告有無在
    監在押情狀等情事之用，並非被告前案徒刑執行完畢之原始
    資料或其影本，是檢察官單純空泛提出被告前案紀錄表，尚
    難認已具體指出證明方法而謂盡其實質舉證責任」、「檢察
    官若未主張或具體指出證明方法，法院因而未論以累犯或依
    累犯規定加重其刑，基於累犯資料本來即可以在刑法第57條
    第5款『犯罪行為人之品行』中予以負面評價，自仍得就被告
    可能構成累犯之前科、素行資料，列為刑法第57條第5款所
    定『犯罪行為人之品行』之審酌事項。於此情形，該可能構成
    累犯之前科、素行資料既已列為量刑審酌事由，對被告所應
    負擔之罪責予以充分評價，依重複評價禁止之精神，自無許
    檢察官事後循上訴程序，以該業經列為量刑審酌之事由應改
    論以累犯並加重其刑為由，指摘原判決未依累犯規定加重其
    刑違法或不當」。
　㈡上訴意旨略以：檢察官既已於犯罪事實及所犯法條欄內具體
    指出被告構成累犯之事實及應加重其刑之理由，復於聲請簡
    易判決處刑時已提出被告提示簡表、刑案資料查註紀錄表、
    矯正簡表，將之與卷附臺灣高等法院被告前案紀錄表相互比
    對，已足作為認定被告構成累犯及應加重其刑之證明方法，
    原判決逕認檢察官未盡舉證責任，顯非妥適等語；檢察官並
    於本院二審審理中，補充111年度偵字第18298號卷第55頁至
    第56頁被告刑案資料查註紀錄表編號2、本院109年度壢交簡
    字第947號刑事判決書影本1 份為據（簡上卷39、43-46頁）
    。
　㈢經查，本案原審判決係於111年6月10日作成，距最高法院刑
    事大法庭111年4月27日之ll0年度台上大字第5660號刑事裁
    定之後，尚有相當時日。從而，檢察官於原審判決前，本仍
    可得依循上述最高法院大法庭裁定見解，一併提出相關累犯
    資料並說服法院；且原審判決理由亦已敘明審酌被告前有2
    次酒駕前科等語（原判決事實及理由欄二、㈢參照），顯已
    將被告原先可能構成累犯之事由，納入量刑事由評價。從而
    ，檢察官固認本案已符合累犯之舉證方法，並於上訴審程序
    補提被告構成累犯之證據，惟依據前開最高法院大法庭裁定
    見解，原審未適用累犯規定（且已成為量刑事由），並無違
    誤，不能以檢察官事後循上訴程序補行提出證據，逕認原審
    判決有何違法或不當可言。
六、綜上，本案上訴無理由，應予駁回。
據上論斷，依刑事訴訟法第455條之1第1項、第3項、第368條、
第373條，判決如主文。
本案經檢察官楊挺宏聲請以簡易判決處刑並提起上訴，檢察官朱
秀晴到庭執行職務。
中    華    民    國   111    年    11    月   15     日
                  刑事第三庭  審判長法  官  謝順輝
                                    法  官  古御詩
                                    法  官  施育傑
以上正本證明與原本無異。
不得上訴。
      　　　　　　　　　　　　　　　書記官　王震惟　　　
中　　華　　民　　國　　111 　年　　11　　月　　16　　日
附件
臺灣桃園地方法院刑事簡易判決
111年度壢交簡字第1139號
聲  請　人　臺灣桃園地方檢察署檢察官
被　　　告　謝定倫　男　(民國00年00月00日生)
　　　　　　　　　　身分證統一編號：Z000000000號
　　　　　　　　　　住○○市○○區○○路00號
上列被告因公共危險案件，經檢察官聲請以簡易判決處刑（111
年度偵字第18298號），本院判決如下：
    主      文
謝定倫駕駛動力交通工具，吐氣所含酒精濃度達每公升零點二五
毫克以上，處有期徒刑肆月，如易科罰金，以新臺幣壹仟元折算
壹日。
    事實及理由
一、本件犯罪事實及證據，除犯罪事實「不慎自摔倒地」應更正
    為「不慎自撞分隔島倒地」，及補充證據「監視器畫面翻拍
    照片、事故現場照片」外，餘均引用檢察官聲請簡易判決處
    刑書之記載（如附件）。
二、論罪科刑：
  ㈠核被告謝定倫所為，係犯刑法第185條之3第1項第1款之駕駛
    動力交通工具，吐氣所含酒精濃度達每公升0.25毫克以上之
    罪。
　㈡聲請簡易判決處刑書固記載被告有公共危險之前科，但檢察
    官就被告構成累犯之事實及應加重其刑事項，並未具體指出
    證明方法，參照最高法院刑事大法庭110年度台上大字第566
    0號裁定意旨，僅將被告之前科紀錄列入刑法第57條第5款「
    犯罪行為人之品行」之量刑審酌事由。
　㈢爰審酌被告：⑴為警查獲後測得吐氣所含酒精濃度為每公升0.
    30毫克，酒醉程度非重；⑵酒後駕駛之動力交通工具係普通
    重型機車，危險程度較輕；⑶惟酒後駕車肇事，造成自己之
    人身及財產損失；⑷於警詢時坦承犯行，犯後態度良好；⑸前
    已有2次酒駕公共危險案件經法院判刑之紀錄，仍不知警惕
    檢束，再為本案酒後駕車犯行；⑹警詢時自陳大學畢業之智
    識程度、職業為餐飲業、勉持之經濟狀況；⑺依其自述之飲
    酒時間至騎車犯案時間已相隔逾12小時，與一般飲用酒類後
    隨即駕車上路之惡性終有不同等一切情狀，量處如主文所示
    之刑，並諭知易科罰金之折算標準。
三、依刑事訴訟法第449條第1項前段、第454條第2項，逕以簡易
    判決處刑如主文。
四、如不服本判決，應於判決送達後翌日起20日內，以書狀敘述
    理由向本院提出上訴狀（應附繕本），上訴於本院合議庭。
中　　華　　民　　國　　111 　年　　6 　　月　　10　　日
                  刑事第五庭    法  官 呂世文
以上正本證明與原本無異。
如不服本判決，應於判決送達後20日內向本院提出上訴狀（應附
繕本）。
　　　　　　　　　　　　　　　  書記官 李玉華　　　　　
中　　華　　民　　國　　111 　年　　6 　　月　　10　　日
附錄本案論罪科刑法條全文
中華民國刑法第185條之3
駕駛動力交通工具而有下列情形之一者，處3年以下有期徒刑，
得併科30萬元以下罰金：
一、吐氣所含酒精濃度達每公升零點二五毫克或血液中酒精濃度
    達百分之零點零五以上。
二、有前款以外之其他情事足認服用酒類或其他相類之物，致不
    能安全駕駛。
三、服用毒品、麻醉藥品或其他相類之物，致不能安全駕駛。
因而致人於死者，處3年以上10年以下有期徒刑，得併科2百萬元
以下罰金；致重傷者，處1年以上7年以下有期徒刑，得併科1百
萬元以下罰金。
曾犯本條或陸海空軍刑法第54條之罪，經有罪判決確定或經緩起
訴處分確定，於十年內再犯第1項之罪因而致人於死者，處無期
徒刑或5年以上有期徒刑，得併科3百萬元以下罰金；致重傷者，
處3年以上10年以下有期徒刑，得併科2百萬元以下罰金。
附件：
臺灣桃園地方檢察署檢察官聲請簡易判決處刑書
                                    111年度偵字第18298號
　　被　　　告　謝定倫　男　27歲（民國00年00月00日生）
　　　　　　　　　　　　住○○市○○區○○路00號
　　　　　　　　　　　  國民身分證統一編號：Z000000000號
上列被告因公共危險案件，業經偵查終結，認為宜聲請以簡易判
決處刑，茲將犯罪事實及證據並所犯法條分敘如下：　
　　　　犯罪事實
一、謝定倫前因公共危險案件，經臺灣桃園地方法院以109年度
    壢交簡字第947號判決判處有期徒刑3月確定，於民國109年7
    月28日易科罰金執行完畢。詎仍不知悔改，自111年2月17日
    凌晨0時許起至同日凌晨1時30分許，在桃園市○○區○○路00號
    住處飲用啤酒，明知飲酒後已達不得駕駛動力交通工具之程
    度，仍基於酒後駕駛動力交通工具之犯意，於飲畢後之某時
    許，自該處騎乘車牌號碼000-0000號普通重型機車離去。嗣
    於同日下午2時8分許，行經桃園市○○區○○路000號前，因酒
    後注意力無法集中，不慎自摔倒地，因而受有左側大腿及膝
    蓋擦挫傷等傷害，經警獲報前往處理，並於同日下午2時26
    分許，測得其吐氣所含酒精濃度達每公升0.30毫克。
二、案經桃園市政府警察局中壢分局報告偵辦。
　　　　證據並所犯法條
一、上揭犯罪事實，業據被告謝定倫於警詢時坦承不諱，復有酒
    精測定紀錄表、桃園市政府警察局舉發違反道路交通管理事
    件通知單、現場圖、道路交通事故調查報告表㈠㈡、天成醫療
    社團法人天晟醫院診斷證明書各1份及現場照片在卷可稽，
    被告犯嫌堪以認定。
二、核被告所為，係犯刑法第185條之3第1項第1款之公共危險罪
    嫌。又查被告有犯罪事實欄所載之論罪科刑及執行情形，有
    本署刑案資料查註紀錄表1份附卷可憑，其於徒刑執行完畢5
    年內，故意再犯本件有期徒刑以上之罪，為累犯，請參照司
    法院大法官解釋釋字第775號解釋意旨，審酌依刑法第47條
    第1項規定加重其刑。
三、依刑事訴訟法第451條第1項聲請逕以簡易判決處刑。
　　此　致
臺灣桃園地方法院
中　　華　　民　　國 　 111　　年　　 5    月　　30   日
                               檢察官  楊  挺  宏
本件證明與原本無異 
中    華    民    國   111    年     6    月     1    日
                               書記官  盧  憲  儀
附記事項：
本件係依刑事訴訟法簡易程式辦理，法院簡易庭得不傳喚被告、
輔佐人、告訴人、告發人等出庭即以簡易判決處刑；被告、被害
人、告訴人等對告訴乃論案件如已達成民事和解而要撤回告訴或
對非告訴乃論案件認有受傳喚到庭陳述意見之必要時，請即另以
書狀向簡易法庭陳述或請求傳訊。
所犯法條：
中華民國刑法第185條之3
駕駛動力交通工具而有下列情形之一者，處 3 年以下有期徒刑
，得併科 30 萬元以下罰金：
一、吐氣所含酒精濃度達每公升零點二五毫克或血液中酒精濃度
    達百分之零點零五以上。
二、有前款以外之其他情事足認服用酒類或其他相類之物，致不
    能安全駕駛。
三、服用毒品、麻醉藥品或其他相類之物，致不能安全駕駛。
因而致人於死者，處 3 年以上 10 年以下有期徒刑，得併科 2
百萬元以下罰金；致重傷者，處 1 年以上 7 年以下有期徒刑，
得併科 1 百萬元以下罰金。
曾犯本條或陸海空軍刑法第 54 條之罪，經有罪判決確定或經緩起訴處分確定，於十年內再犯第 1 項之罪因而致人於死者，處無期徒刑或 5 年以上有期徒刑，得併科 3 百萬元以下罰金；致重傷者，處 3 年以上 10 年以下有期徒刑，得併科 2 百萬元以下罰金。